臺灣高等法院臺中分院刑事判決　　 99年度上更(一)字第290號
上　訴　人　臺灣臺中地方法院檢察署檢察官
被　　　告　方立德
上列上訴人因被告妨害性自主罪等案件，不服臺灣臺中地方法院
98年度訴字第396號中華民國98年4月16日第一審判決（起訴案號
：臺灣臺中地方法院檢察署97年度偵字第26877 號），提起上訴
，本院判決後（98年度上訴字第1266號），經最高法院第一次發
回更審，本院判決如下：
    主  文
原判決關於對於十四歲以上未滿十六歲之女子為性交部分撤銷。
方立德犯對於十四歲以上未滿十六歲之女子為性交罪，共十八罪
，各處有期徒刑陸月，應執行有期徒刑貳年。
    事  實
一、方立德於民國97年6 月底，因打籃球而結識代號00000000號
    之女子（82年7月生，真實姓名年籍詳卷，下稱A女），進而
    交往，方立德並明知A 女為14歲以上未滿16歲之女子。詎方
    立德竟基於對於14歲以上未滿16歲之人為多次性交之各別犯
    意，自97年7月初某日16時至17時間之某時起至同年11月6日
    前之某時止，在A 女位於臺中市北屯區住處（詳卷）之房間
    內，或台中市區詳細地址不明之汽車旅館內等地點，經A 女
    同意，平均每星期1次，以將其陰莖生殖器插入A女陰道並抽
    動射精之方式，與A女為合計共16次之性交行為。A女於97年
    11月6 日23時許，因其父母反對其與方立德交往而與其父母
    爭吵，A 女撥打電話予方立德，告知方立德其不想待在家中
    ，方立德即騎乘車牌號碼YIX-182號機車前往A女之住處，搭
    載A 女至客運站，先一同搭乘客運前往台南地區訪友，再於
    同年月7 日夜間返回台中市後，即一同投宿在台中市北屯區
    ○○○○街○號之○○商務旅館203 室，方立德復另行起意
    ，基於對於14歲以上未滿16歲之人為性交之各別犯意，先後
    於97年11月8 日晚上某時及同年月13日凌晨零時許，在該旅
    館203 室房內，經A女同意，以將其陰莖插入A女陰道抽動射
    精之方式，與A女為性交行為各1次合計2 次（連同前述16次
    ，合計共18次）。A女之母代號00000000A號（下稱A 母，年
    籍詳卷）因A女離家，而於97年11月8日16時許報警協尋。嗣
    於97年11月13日16時30分許，經A 母在前開住處之大樓管理
    室，遇到A女由方立德陪同返家拿取衣物，而報警查獲。
二、案經A 母訴由臺中市警察局報請臺灣臺中地方法院檢察署檢
    察官偵查起訴。
    理  由
一、按被告以外之人（包括證人、鑑定人、告訴人、被害人及共
    同被告等）於審判外之陳述雖不符刑事訴訟法第159條之1至
    之4等4條之規定，而經當事人於審判程序同意作為證據，法
    院審酌該言詞陳述或書面陳述作成時之情況，認為適當者，
    亦得為證據；當事人、代理人或辯護人於法院調查證據時，
    知有刑事訴訟法第159條第1項不得為證據之情形，而未於言
    詞辯論終結前聲明異議者，視為有前項之同意，同法第 159
    條之5定有明文。本件證人即被害人A女、A女之母B女等人均
    曾於警詢中為陳述，其性質雖屬傳聞證據，且查無符合同法
    第159條之1至之4等前4條之情形，其等所為之上開警詢或偵
    查筆錄內容，業經本院審理時予以提示並告以要旨，且各經
    檢察官及被告等人表示意見。當事人已知上述筆錄乃傳聞證
    據，且均未於言詞辯論終結前對該筆錄內容異議，本院審酌
    上開筆錄作成時，並無不當取供之情形及證明力明顯過低之
    瑕疵，認為以之作為本案之證據亦屬適當，依上開規定及說
    明，證人A 女、A女之母B女於警詢中為陳述，自均具有證據
    能力，何先敘明。
二、上揭犯罪事實，業據被告於警詢、偵訊、原審及本院審理時
    均坦承不諱，並據告訴人B女指訴甚詳，核與證人A女於警詢
    、檢察官偵查中及原審審理時證述之情節均大致相符，復有
    中國醫藥大學附設醫院受理疑似性侵害事件驗傷診斷書1 份
    在卷可憑。被告於本院審理時雖自白與A 女前後至少發生20
    次之性交行為，惟其於偵查及原審理中亦供稱平均約每星期
    與A女發生1次性交行為，則以被告自陳97年7 月初某日起至
    同年11月6日前止，平均每星期對A女為1 次之性交行為，則
    其前後共約4個月，採最有利於被告之解釋，每月以4星期計
    算，4個月期間合計為16次；另被告於97年11月8日晚上某時
    及同年月13日凌晨零時許，與A女各為性交行為1 次，合計2
    次，亦據被告於本院審理中供述明確，核與證人A 女於原審
    所證相符，被告該2次犯行，亦堪採信。從而，被告對於A女
    前後所為合計18次之性交行為，即堪認定，其所為超過18次
    以上之自白即不足採。本案事證明確，被告上開犯行堪以認
    定。
三、核被告對於A女前後所為18次之性交行為，均係犯刑法第227
    條第3項之對於14歲以上未滿16歲之A女為性交罪。按接續犯
    乃指行為人之數行為，於同一或密切接近時、地實行，侵害
    同一法益，而其各行為之獨立性極為薄弱，依一般社會健全
    觀念，實難以強行分開，且在刑法評價上，以視為數個舉動
    之接續作為，合為包括之一行為，較為合理而言。是自其行
    為延續性觀察，固然必存有一段時間之特徵，但亦非毫無限
    制，倘竟綿延數月或經年，即難為一般社會健全觀念所允許
    ，無評價為一個行為概念之餘地。按諸性交，通常以行為人
    發洩性慾完畢，作為認定性交次數之計算，區別不難，獨立
    性亦強，於經驗、論理上，殊難想像經年累月之長期多次性
    交，可以符合接續犯之行為概念。從而修正前連續犯之數行
    為，在修法後，不問其行為歷程，率皆評價為包括一罪之接
    續犯，即有法則適用不當之違誤（最高法院99年度台上字第
    7848號判決意旨參照）。查被告自97年7 月初某日起至同年
    11月6 日前止，平均每星期對A女為1次之性交行為，合計16
    次；另被告於97年11月8 日晚上某時及同年月13日凌晨零時
    許，與A女各為性交行1 次，合計2次，前後合計共18次，已
    如前述。而被告對於A 女前後所為18次之性交行為，各次相
    隔4日或7日以上，在時間差距上，可以分開，性交地點或在
    A 女住處房間，或在台中市不詳地址之汽車旅館，在刑法評
    價上，各具獨立性，每次行為皆可獨立成罪，並無包括評價
    為一行為始較合理之餘地，容非接續犯甚明。故被告所犯上
    開18次犯行間，犯意各別，行為互殊，應予分論併罰。
四、原審認被告犯罪事證明確，予以論罪科刑，固非無見，惟被
    告對於A 女前後所為18次之性交行為，在刑法評價上，各具
    獨立性，每次行為皆可獨立成罪，原審以其所為時間密接且
    難以分開，而論以接續犯僅成立1 罪，容有未洽。檢察官上
    訴意旨就此部分雖未為指摘，惟原判決既有上開可議之處，
    自應由本院予以撤銷改判。爰審酌被告犯罪之動機、目的、
    手段，其品行、智識程度，被害人A 女係出於自願，及其竟
    與年幼識淺之少女進行性交行為，未能慮及被害人尚未成年
    ，被告之行為對於被害人A 女之性自主權及未來身心發展，
    已產生不利之影響，對被害人A 女及其家長所生危害非輕，
    迄未與告訴人B 女達成和解或取得諒解，且於本案發生後仍
    與A女繼續往來並發生性交行為致A女懷孕（葡萄胎），顯無
    視於法律規範，暨其犯後始終坦承犯行，願意接受法律制裁
    等一切情狀，分別量處如主文第二項所示之刑，並定其應執
    行之刑，以示懲儆。
據上論斷，應依刑事訴訟法第369條第1項前段、第364條、第299
條第1項前段，刑法第227條第3項、第51條第5款，判決如主文。
本案經檢察官劉家芳到庭執行職務。
中    華    民    國   100    年    2     月    15    日
            刑事第三庭  審判長法  官  王  增  瑜
                              法  官  廖  柏  基
                              法  官  唐  光  義
以上正本證明與原本無異。
如不服本判決應於收受送達後十日內向本院提出上訴書狀，其未
敘述上訴理由者，並得於提起上訴後十日內向本院補提理由書（
均須按他造當事人之人數附繕本）「切勿逕送上級法院」。

                              書記官  呂  安  茹

中    華    民    國   100    年    2     月    15    日